【裁判字號】    89,易,2734
【裁判日期】    900117
【裁判案由】    違反商標法
【裁判全文】
臺灣臺北地方法院刑事判決                        八十九年度易字第二七三四號
    公  訴  人  臺灣臺北地方法院檢察署檢察官
    被      告  甲○○
右列被告因違反商標法案件，經檢察官聲請簡易判決處刑（八十九年度偵字第一八六
九七號），本院依通常程序判決如左：
    主  文
甲○○連續明知為意圖欺騙他人於同一商品，使用相同於他人註冊商標之圖樣之商品
而販賣，處拘役肆拾日，如易科罰金以參佰元折算壹日，扣案如附表二所示仿冒商標
圖樣之物品均沒收。
    事  實
一、甲○○明知DUNHILL、CHANEL、LOUIS VUITTON如附表一所示之商標圖樣分別經英
    商奧佛雷旦喜股份有限公司、乙○○○○兒股份有限公司、法商路易威登馬爾悌
    耶公司向經濟部中央標準局申請註冊，並經核准取得專用於錢包、皮夾、手提袋
    等商品上，竟為謀轉售圖利，尚在該等商標圖樣之專用於前述商品之商標專用權
    期間內，未經商標專用人之同意或授權，於八十九年八月十三日在台北市士林夜
    市地○道附近，以單價新台幣（下同）四百元至六百元不等之價格，向不詳年籍
    姓名之成年男子購買仿冒上開商標之皮包一批，復擬以單價六百元至九百元之價
    格，基於意圖欺騙消費大眾之犯意，於八十九年九月三日起在台北市松山區○○
    ○路○段五九巷二七弄六號前設攤意圖販賣而陳列，尚未實際賣出，即為警於同
    年月五日在上址查獲，並扣得其所有如附表二所示仿冒商標圖樣之物品。
二、案經乙○○○○兒股份有限公司訴由台北市政府警察局松山分局報請台北地方法
    院檢察署檢察官偵查起訴。
    理  由
一、訊據被告甲○○對於右揭時地意圖販賣而購入並陳列，未賣出即被查獲之事實均
    坦承不諱，並有如附表二所示仿冒商標圖樣之皮件扣案足資佐證，且如附表一所
    示之各類商標圖樣，迭據英商奧佛雷旦喜股份有限公司、乙○○○○兒股份有限
    公司、法商路易威登馬爾悌耶公司向我國經濟部中央標準局申請註冊，並經核准
    取得專用於錢包、皮夾、手提袋等商品商標專用權，且均仍在專用期間內，此有
    商標註冊證影本在卷可稽，且扣案之皮件商品均係冒用商標之仿冒品，經瑞士鐘
    錶同業公會台灣聯絡處主任丙○○即乙○○○○兒股份有限公司告訴代理人、法
    商路易威登馬爾悌耶公司派員鑑定屬實。被告雖辯稱伊不知為仿冒商品云云，惟
    被告自承其係從事皮包銷售業務，則其對上開商標屬世界著名商標難謂為不知，
    其以數百元之價格在夜市向不詳姓名年籍人士購入市價數萬元之著名商標皮件，
    顯有販賣仿冒商品之明知故意，所辯尚非可採，本件事證明確，被告犯行洵堪認
    定。
二、核被告所為，係犯商標法第六十三條之罪。爰審酌被告未實際出售即被查獲，及
    其犯罪動機、目的、手段、販賣期間，及仿冒商品數量不大、所生危害有限，犯
    罪後態度良好等一切情狀，量處如主文所示之刑，並諭知易科罰金之折算標準，
    以資懲儆。至扣案如附表二所示仿冒商標圖案之物品，均應依商標法第六十四條
    之規定宣告沒收。
據上論斷，應依刑事訴訟法第二百九十九條第一項前段、商標法第六十三條、第六十
四條，刑法第十一條前段、第四十一條、罰金罰鍰提高標準條例第二條，判決如主文
。
中    華    民    國      九十        年      一      月      十七      日
                                      臺灣臺北地方法院刑事第一庭
                                          法  官  李莉苓
右正本證明與原本無異。
如不服本判決，應於判決送達後十日內，向本院提出上訴狀。
                                          書記官  林慧君
中    華    民    國      九十        年      一      月      二十     日
附表一：
（一）英商奧佛雷旦喜股份有限公司
      審定商標號數    商標圖樣    類別    專用商品          專用期間
      000000                0十    手提箱袋、皮夾、  68.3.1延展至
                                          錢包、零錢包等    98.2.28
（二）乙○○○○兒股份有限公司
      商標註冊號數    商標圖樣    類別    專用商品          專用期間
      000000                0十三  手提箱袋、旅行袋  83.1.1至
                                          、皮夾等          92.12.31
（三）法商路易威登馬爾悌耶公司
      商標註冊號數    商標圖樣    類別    專用商品          專用期間
      000000                0十三  手提箱袋、旅行袋  79.4.28至
                                          、皮夾等          98.1.31
附表二：
仿冒之商標          皮包個數
DUNHILL             二件
CHANEL              十件
LOUIS VUITTON       二十件
附錄本案論罪科刑法條
商標法第六十二條
意圖欺騙他人，有左列情事之一者，處三年以下有期徒刑、拘役或科或併科新台幣五
萬元以下罰金。
一、於同一商品或類似商品，使用相同或近似於他人註冊商標之圖樣者。
二、於有關同一商品或類似商品之廣告、標帖、說明書、價目表或其他文書，附加相
    同或近似於他人註冊商標圖樣而陳列或散布者。
商標法第六十三條
明知為前條商品而販賣、意圖販賣而陳列、輸出或輸入者，處一年以下有期徒刑、拘
役或科或併科新台幣五萬元以下罰金。


司法院資訊處製作；財團法人民間司法改革基金會備份。
